【裁判字號】    90,聲再,484
【裁判日期】    901002
【裁判案由】    聲請再審
【裁判全文】
台灣高等法院刑事裁定                              九十年度聲再字第四八四號
    再審聲請人
    即受判決人  萬寶人力資源管理顧問有限公司
    再審聲請人
    即受判決人
    兼右代表人  甲○○
右列聲請人因違反就業服務法案件，對於本院九十年度上易字第二一三九號，中華民
國九十年八月三十一日確定判決（台灣板橋地方法院九十年度易字第一九三號、台灣
板橋地方法院檢察署八十九年偵字第一六０二三、一八二三八號），聲請再審，本院
裁定如左：
    主  文
再審之聲請駁回。
    理  由
一、聲請意旨略稱：
    (一)本案為單純雇主曾文松配偶曾林惠華之個人行為，承審法官竟未傳喚曾林惠華
      以了解案情，草草判決，有失公平。而且本公司（即萬寶人力資源管理顧問有
      限公司）承辦人陳思涵及雇主承辦人郭秀敏皆不知曾林惠華非法使用，本公司
      又如何得知？何來非法媒介？又本公司與雇主曾文松夫婦從未接觸過，何來明
      知雇主要非法使用？
    (二)依原確定判決理由一、(1)所述，證人陳思涵及郭秀敏怕遭受刑事追訴處罰之虞
      ，所以證詞不可採信。則依刑事訴訟法第一百條之一之規定，詢問被告應全程
      連續錄音，必要時，並應全程連續錄影；筆錄內所載之被告陳述與錄音或錄影
      不符者，不得作為證據，更何況本案沒有錄音、錄影，而且外勞兩人是外國人
      ，身為司法警察難道有不知法令？彼等警訊筆錄又如何成為證據？又土城分局
      警員林瑞發、何汝雲是否亦會怕涉及偽造文書，因製作不實筆錄而被提起公訴
      之虞，其證言真實性也應存疑，何能採信？案發時，正值春安演習期間，兩名
      警員為了績效故意栽贓也不足為奇，在同業間受害者比比皆是，故兩人證詞如
      何能採信？
    (三)本案發生後，行政院勞委會台八十九年勞職外字第０二一八六三九號函示，為
      保障外勞在台工作權，同意其轉換其他雇主接續聘雇，但為何土城分局外事警
      員林瑞發匆忙將兩名外勞遣返出境？其動機令人懷疑。
    (四)原確定判決書所稱不足採信部分，皆可從證物一至九證明其可資採信，亦可以
      查證的。且外勞健檢部分都是各大醫院外包給民間顧問公司承辦，而醫院只負
      責檢驗部分的工作，此可向勞委會指定之外勞健檢醫院查詢。
    (五)承審法官僅憑警訊筆錄來定罪，惟又提不出警訊時之錄音帶或錄影帶以證明警
      訊筆錄的真實性與合法性，在毫無人證、物證以證明本公司違法的情形下，為
      此有罪判決，令人無法信服。
二、按有罪之判決確定後，為受判決人之利益聲請再審，必其聲請之理由合於刑事訴
    訟法第四百二十條第一項所定情形之一及第四百二十一條有足以影響於判決之重
    要證據漏未審酌者，始准許之。
三、查聲請人所提上開再審意旨，其中(二)、(五)所述各情，顯就原確定判決之採證而行
    爭執，指摘其所採警訊筆錄之製作不符法定程式，應認無證據能力。然刑事訴訟
    法在採職權進行主義及自由心證主義之立法例，不特調查證據，係法院之職權（
    刑事訴訟法一百六十三條第一項）；並認證據之證明力，由法院自由判斷（刑事
    訴訟法第一百五十五條第一項），至於有無證據能力，有否經合法調查，是否與
    事理有違或與認定事實不符之證據作為判斷之依據等情，則屬採證是否違背法令
    之範圍，顯非再審程序所能救濟。次查，本件確定判決據為有罪之依據，業經本
    院承審法官於該判決理由欄中表明其證據取捨之心證，有該判決書繕本附卷可稽
    ，經核符合論理法則、經驗法則，並無違誤。聲請人所執前開(一)、(三)、(四)再審事
    由，或僅屬個人臆測之詞（再審理由(三)）；或未檢附相關證據，徒空言就該確定
    判決已說明之事項，再行置辯（再審理由(一)、(四)），顯非刑事訴訟法第四百二十
    一條所謂「足生影響於判決之重要證據漏未審酌」之情形，均不符合聲請再審之
    規定。綜上所述，本件聲請人所舉聲請再審之理由，揆諸首揭說明，應與有足以
    影響判決之重要證據漏未審酌無涉，核與上引法條所定並不相符，而認無再審之
    理由，自應依法予以駁回。
四、據上論斷，應依刑事訴訟法第四百三十四條第一項，裁定如主文。
中    華    民    國     九十     年       十       月          二      日
                              台灣高等法院刑事第十庭
                                  審判長法  官  溫  耀  源
                                        法  官  林  銓  正
                                        法  官  黃  金  富
右正本證明與原本無異。
不得抗告。
                                        書記官  江  采  廷
中    華    民    國     九十     年       十       月          三      日


司法院資訊處製作；財團法人民間司法改革基金會備份。
